【裁判字號】    95,上訴,528
【裁判日期】    950630
【裁判案由】    違反槍砲彈藥刀械管制條例
【裁判全文】
臺灣高等法院臺南分院刑事判決
上  訴  人
即  被  告  甲○○
指定辯護人  本院公設辯護人  乙  ○  ○
上列上訴人因違反槍砲彈藥刀械管制條例案件，不服臺灣臺南地
方法院九十五年度訴字第一九七號中華民國九十五年四月十日第
一審判決（起訴案號：臺灣臺南地方法院檢察署九十五年度偵字
第一０五五號），提起上訴，本院判決如下：
    主  文
上訴駁回。
    事  實
一、甲○○前因違反麻醉藥品管理條例，經臺灣高等法院高雄分
    院以八十三年度上訴字第二○八○號判決有期徒刑六年四月
    ，上訴最高法院後經該院以八十四年度臺上字第二七三二號
    判決上訴駁回確定，入獄服刑後於民國八十六年十一月八日
    縮短刑期假釋出獄付保護管束，並於九十年六月二十六日假
    釋期滿未經撤銷假釋視為執行完畢。猶不知悔改，明知可發
    射子彈具有殺傷力之改造槍枝，為槍砲彈藥刀械管制條例第
    四條第一項第一款所稱之槍砲，係屬法令所規定之管制物品
    ，非經中央主管機關許可不得持有之，竟於九十三年九至十
    月間某日，在臺南縣下營鄉玄天上帝廟前，向綽號「阿堯」
    不詳姓名之男子，以新臺幣（下同）五萬元之代價，購買具
    有殺傷力之改造手槍（槍枝管制編號0000000000
    ，含彈匣一個）一枝後，未經許可而持有上開槍枝。嗣於九
    十四年十月二十一日晚上九時五十分許，與案外人黃金木在
    臺南縣歸仁鄉○○路與忠孝南路交岔路口，為警盤查並扣得
    前開改造手槍一枝。
二、案經臺南縣警察局歸仁分局報告臺灣臺南地方法院檢察署檢
    察官偵查起訴。
    理  由
甲、證據能力部分：
一、按被告以外之人於審判外之陳述，雖不符前四條之規定，而
    經當事人於審判程序同意作為證據，法院審酌該言詞陳述或
    書面陳述作成時之情況，認為適當者，亦得為證據。當事人
    、代理人或辯護人於法院調查證據時，知有第一百五十九條
    第一項不得為證據之情形，而未於言詞辯論終結前聲明異議
    ，視為有前項之同意，刑事訴訟法第一百五十九條之五定有
    明文。
二、查本件被告犯罪事實之證據方法，詳如起訴書及原審判決書
    所引之證據，詳如：１、扣案之改造手槍（含彈匣1個）1
    支、改造子彈10顆、電話簿1本、腰包1個。２、內政部警政
    署刑事警察局94年11月4日刑鑑字第0940164463號槍彈鑑定
    書。３、臺南縣警察局歸仁分局扣押書、臺南縣警察局歸仁
    分局搜索扣押筆錄、扣押物品清單各一份。４、手槍及彈匣
    之照片。５、證人黃金木之證述。被告及辯護人均未於言詞
    辯論終結前聲明異議（見本院卷第三六、三七頁），是本院
    審酌該言詞陳述或書面陳述作成時之情況，認為適當，自得
    採為證據，先行敘明。
乙、實體部分：
一、上揭時、地持有上述槍枝之事實，迭據被告甲○○於警詢時
    、偵查中、原審及本院審理時坦承不諱（見警卷第五、六頁
    、偵卷第四、五頁、原審卷第二六頁、本院卷三八頁），並
    經證人黃金木於警詢時證述：經警制服之甲○○腰繫黑色霹
    靂包內有一把銀色手槍等語（見警卷第十一頁），復有臺南
    縣警察局歸仁分局扣押書、臺南縣警察局歸仁分局搜索扣押
    筆錄、扣押物品清單各一份（見臺南縣警察局歸仁分局南縣
    歸警偵字第○九四一○○○一二八號刑案偵查卷宗第十三頁
    至第十五頁、臺灣臺南地方法院檢察署九十四年度核交字第
    一二一七號偵查卷宗第九頁）等在卷可稽。
二、復查，警方於被告甲○○繫於腰部之黑色霹靂腰包內所查扣
    之改造手槍一枝（槍枝管制編號0000000000，含
    彈匣一個），經送內政部警政署刑事警察局以性能檢驗法及
    試射法鑑定結果，送鑑改造手槍一枝（槍枝管制編號000
    0000000號），認係由仿ＦＮ廠半自動手槍製造之槍
    枝換裝土造金屬槍管改造而成之改造手槍，機械性能良好，
    可供擊發適用子彈使用，認具殺傷力等情，有內政部警政署
    刑事警察局九十四年十一月四日刑鑑字第○九四○一六四四
    六三號槍彈鑑定書在卷可稽（見上開核交字第一二一七號偵
    查卷宗第六頁），足徵扣案之被告所持有之改造手槍一枝具
    有殺傷力，應屬槍砲彈藥刀械管制條例第四條第一項第一款
    所管制之物品無訛。
三、雖被告於本院時辯稱：伊認為上開槍枝無法發射子彈，請能
    重新鑑定云云，然查上開改造之手槍，經內政部警政署刑事
    警察局依性能檢驗法予以鑑定，該改造之手槍，機械性能良
    好，可供擊發適用子彈使用，認具殺傷力等情，有上開槍彈
    鑑定書在卷可按，如前所述；是其僅憑主觀之臆測上開槍枝
    無殺傷力，自非可採，其聲請重新鑑定，已無必要，併此敘
    明。是綜上開所查事證，被告有本件上開犯行，事證明確，
    犯行洵堪認定。
四、按槍砲彈藥刀械管制條例於九十四年一月二十六日經總統以
    華總一義字第○九四○○○一○一○一後修正公布，並於同
    年一月二十八日生效，惟按未經許可持有可發射子彈具有殺
    傷力之槍枝，其持有之繼續，為行為之繼續，而非狀態之繼
    續，亦即一經持有該槍彈，罪即成立，但其犯罪行為之完結
    須繼續至持有行為終了時為止。最高法院九十二年度臺非字
    第九一號判決參照。查被告甲○○雖於九十三年九至十月間
    某日起即持有上開改造手槍，然其持有行為繼續至九十四年
    十月二十一日晚上九時五十分許，參諸上揭說明，此部分並
    無新舊法比較之問題，而應依九十四年一月二十六日修正公
    布施行之現行法論處，併此敘明。
五、核被告甲○○所為，係犯槍砲彈藥刀械管制條例第八條第四
    項未經許可持有可發射子彈具有殺傷力之改造手槍罪。又被
    告甲○○前因違反麻醉藥品管理條例，經臺灣高等法院高雄
    分院以八十三年度上訴字第二○八○號判決有期徒刑六年四
    月，上訴最高法院後經該院以八十四年度臺上字第二七三二
    號判決上訴駁回確定，入獄服刑後於八十六年十一月八日縮
    短刑期假釋出獄付保護管束，並於九十年六月二十六日假釋
    期滿未經撤銷假釋視為執行完畢等情，有臺灣高等法院被告
    全國前案紀錄表及臺灣臺南地方法院檢察署刑案資料查註紀
    錄表各一份附卷可按，其受有期徒刑之執行完畢，五年以內
    再犯本件之罪，為累犯，應依刑法第四十七條加重其刑。又
    本案扣案之彈匣一個為上開手槍之構成部分，有上開手槍及
    彈匣之照片四幀在卷可參（見臺南縣警察局歸仁分局南縣歸
    警偵字第○九四一○○○一二八號刑案偵查卷宗第二十七頁
    及臺灣臺南地方法院檢察署九十四年度核交字第一二一七號
    偵查卷宗第八頁），並非單獨存在，故不另論同條例第十三
    條第四項之未經許可持有槍彈之主要組成零件罪，附此敘明
    。
六、原審因而適用槍砲彈藥刀械管制條例第八條第四項，刑法第
    第十一條前段、第四十二條第一項、第三十八條第一項第一
    款、第四十七條、罰金罰鍰提高標準條例第二條，現行法規
    所定貨幣單位折算新臺幣條例第二條之規定，並審酌被告甲
    ○○持有扣案改造手槍之期間非長，且於持有之期間並未持
    槍犯他案並造成他人傷亡，及其犯後於警詢、偵查中及原審
    審理時均坦承犯行、態度尚佳等一切情狀，量處有期徒刑三
    年四月，併科罰金新臺幣拾萬元，罰金如易服勞役，以新臺
    幣玖佰元即銀元參佰元折算壹日；及扣案上開送鑑改造手槍
    一枝（槍枝管制編號0000000000號，含彈匣一個
    ），係違禁物，應依刑法第三十八條第一項第一款之規定宣
    告沒收。至本案另扣得之改造子彈十顆認均係由直徑八點九
    三ＭＭ、長度一八點一七ＭＭ金屬彈殼及直徑七點八八金屬
    彈頭組合而成之土造子彈（採樣一顆測量），採樣三顆試射
    ，均無法擊發，認均不具殺傷力等情，有前開內政部警政署
    刑事警察局槍彈鑑定書可稽，既經鑑定認均不具殺傷力，即
    非違禁物，爰不諭知沒收。本院核原判決之認事用法及量刑
    ，尚無不合，被告上訴意旨，徒憑己意主觀認為扣案之上開
    改造槍枝無殺傷力為由，指摘原判決不當，非有理由，應予
    駁回。
據上論結，應依刑事訴訟法第368條，判決如主文。
本案經檢察官劉欽銘到庭執行職務。
中    華    民    國    95    年    6     月    30    日
                  刑事第一庭    審判長法  官  黃崑宗
                                      法  官  蔡長林
                                      法  官  田平安
以上正本證明與原本無異。
如不服本判決，應於收受本判決後十日內向本院提出上訴書狀。
其未敘述上訴理由者並得於提起上訴後十日內向本院補提理由書
狀（均須按他造當事人之人數附繕本）「切勿逕送上級法院」。
                                      書記官  劉岳文
中    華    民    國    95    年    7     月    3     日
附錄本案論罪科刑法條全文：
槍砲彈藥刀械管制條例第八條：
未經許可，製造、販賣或運輸鋼筆槍、瓦斯槍、麻醉槍、獵槍、
空氣槍或第四條第一項第一款所定其他可發射金屬或子彈具有殺
傷力之各式槍砲者，處無期徒刑或五年以上有期徒刑，併科新臺
幣一千萬元以下罰金。
未經許可，轉讓、出租或出借前項所列槍枝者，處五年以上有期
徒刑，併科新臺幣一千萬元以下罰金。
意圖供自己或他人犯罪之用，而犯前二項之罪者，處無期徒刑或
七年以上有期徒刑，併科新臺幣一千萬元以下罰金。
未經許可，持有、寄藏或意圖販賣而陳列第一項所列槍枝者，處
三年以上十年以下有期徒刑，併科新臺幣七百萬元以下罰金。第
一項至第三項之未遂犯罰之。


司法院資訊處製作；財團法人民間司法改革基金會備份。
